---
title: "Tar8test"
author: "Abraham Nieto 51556"
date: "18 de noviembre de 2017"
output: html_document
---
```{r}
library(plyr)
library(dplyr)
library(ggplot2)
source('utils.R')
# Loading
data(mtcars)#cargamos mtcars
```

**Tarea 8/ejercicio 2**

Implementa el método correlation_filtering() en el archivo utils.R
Implementa el método correlation_filtering() en el archivo utils.py
Ocupa el data set de mtcars para probar tu método

```{r}
bye=correlation_filtering(mtcars,'mpg',0.875)#vamos a asiganr las variables a eliminar
#se eliminan:
bye
```


















**Tarea 8/ejercicio 3**

Implementa el método FCB_filtering() en el archivo utils.R
Implementa el método FCB_filtering() en el archivo utils.py
Ocupa el data set de mtcars para probar tu método
```{r}
bye2=FCB_filtering(mtcars,.7,'mpg')#usamos umbral .7 paa definir alta correlación con el target y entre las
#variables

#las variables a conservar es:
w<-select(mtcars,bye2)
head(w)
```










**Tarea 8/ejercicio 4**

Implementa el método forward_filtering() en utils.R
Implementa el método forward_filtering() en utils.py
Utiliza el data set de mtcars para probar tus métodos
```{r}

features<-colnames(mtcars)
features<-features[features!='mpg']#nos quedamos con las variables independientes

sal<-forward_filtering(mtcars,'mpg',features)#aplicamos el filter forward
print(paste0('las variables elegidas son:',sal))

#nuestro dataframe quedaria asi
select(mtcars,sal,mpg)

```

