---
title: "Examen1"
author: "Abraham Nieto - Ricardo Lastra"
date: "4 de noviembre de 2017"
output: html_document
---

```{r setup, include=FALSE}
knitr::opts_chunk$set(echo = TRUE)
local <- getwd()
setwd(local)
```

&nbsp;


```{r echo=T, warning=F, error=F, message=F}
source("load.R")
source("clean.R")
source("prepare.R")


```

&nbsp;

### Preguntas:


&nbsp;

Para esta pregunta además de mostrar la proporción,el criterio para saber si han aumentado o disminuido con los años lo vamos a definir con la pendiente de la tendencia de cada subtipo por entidad, ya que una pendiente positiva implica un crecimiento y la negativa una disminución las pendientes cercanas a cero no han tenido movimientos, se muestra la tabla en orden de crecimieno de subtipos:
```{r}
crimet %>%
  group_by(subtipo,entidad,ano) %>%
  select(subtipo,entidad,ano,valu) %>%
  summarise(total_observaciones = sum(valu,NA, na.rm = TRUE)) %>%
  group_by(entidad,ano) %>%
  mutate(proporcion = total_observaciones/sum(total_observaciones)) %>%group_by(subtipo,entidad) %>% mutate(cambio=lm(proporcion~ano)$coefficients[2])%>%arrange(desc(cambio))%>%
  kable()
```

1.¿De qué años tenemos información?

```{r echo=T, warning=F, error=F, message=F}
library(tidyverse)
library(knitr)
#Usamos Dplyr y Kable para filtrar y mostrar datos:
crimet %>%
  group_by(ano) %>%
  select(ano) %>%
  summarise() %>%
  kable()
```

&nbsp;

2.¿Cuántas observaciones tenemos por año?

```{r echo=T, warning=F, error=F, message=F}
#Generamos variable Dummy para mostrar observaciones acumuladas por ano:
crimet %>%
  group_by(ano) %>%
  select(ano,valu) %>%
  summarise(total_observaciones = sum(valu)) %>%
  arrange(total_observaciones)  %>%
  kable()
```

&nbsp;

3. ¿Cuántas observaciones tenemos por entidad?

```{r echo=T, warning=F, error=F, message=F}
#Para mostrar la sumatoria, descartamos los NA para obtener el total de observaciones:
crimet %>%
  group_by(entidad) %>%
  select(entidad,valu) %>%
  summarise(total_observaciones = sum(valu,NA, na.rm = TRUE)) %>%
  arrange(total_observaciones)  %>%
  kable()
```

&nbsp;

4.¿Cuántas observaciones tenemos por entidad/año?

```{r echo=T, warning=F, error=F, message=F}
#Igual que en la pregunta anterior, descartamos los NA para obtener la suma total por entidad/ano:
crimet %>%
  group_by(entidad, ano) %>%
  select(entidad,ano,valu) %>%
  summarise(total_observaciones = sum(valu,NA, na.rm = TRUE))   %>%
  kable()
```

&nbsp;

5.¿Cuántos tipos diferentes de incidencia delictiva hay?

```{r echo=T, warning=F, error=F, message=F}
#Contamos la modalidad  como incidencia delictiva segun las preguntas del Slack:
crimet %>%
  group_by(modalidad) %>%
  summarise() %>%
  count()
```


&nbsp;

6.¿Cuentas con observaciones de todas las entidades del país para todos los años/meses?

```{r echo=T, warning=F, error=F, message=F}
#Validamos ordenando con "arrange" de menor a mayor y visualizamos en la tabla que los primeros 3 registros no tienen observacion:
crimet %>%
  group_by(ano,mes) %>%
  select(ano,mes,valu) %>%
  summarise(total_observaciones = sum(valu,NA, na.rm = TRUE)) %>%
  arrange(total_observaciones) %>%
  kable()
```

&nbsp;


7.¿Cuál es la modalidad de incidencia delictiva que más ocurre en el país?

```{r echo=T, warning=F, error=F, message=F}
#La modalidad que mas ocurre es el "ROBO COMUN" con 12,338,668 observaciones acumuladas:
crimet %>%
  group_by(modalidad) %>%
  select(modalidad,valu) %>%
  summarise(total_observaciones = sum(valu,NA, na.rm = TRUE)) %>%
  arrange(desc(total_observaciones))
```


&nbsp;


8.¿Cuál es la modalidad de incidencia delictiva que más ocurre en el país por año?


```{r echo=T, warning=F, error=F, message=F}
#Obtenemos las incidencias que mas ocurren en el pais por ano usando "Max"
crimet %>%
  group_by(ano,modalidad) %>%
  select(modalidad,ano,valu) %>%
  summarise(total_observaciones = sum(valu,NA, na.rm = TRUE)) %>%
  count(max(total_observaciones)) %>%
  kable()
```

&nbsp;


9.¿Cuál es la modalidad de incidencia delictiva que más ocurre en el país por sexenio?


```{r echo=T, warning=F, error=F, message=F}
#La modalidad que mas ocurre por sexenio es la siguiente:
crimet %>%
  mutate(sexenio = ifelse(ano %in% c(1997,1998,1999,2000),"Zedillo",ifelse(ano %in% c(2001,2002,2003,2004,2005,2006),"Fox",ifelse(ano %in% c(2007,2008,2009,2010,2011,2012),"Calderon",ifelse(ano %in% c(2013,2014,2015,2016,2017),"Pena","Hijole"))))) %>%
  group_by(sexenio,modalidad) %>%
  select(sexenio,modalidad,valu) %>%
  summarise(total_observaciones = sum(valu,NA, na.rm = TRUE)) %>%
  filter(total_observaciones==max(total_observaciones)) %>%
  kable()
```


&nbsp;

10.¿Cuál es la incidencia delictiva que más ocurre por entidad en el país?


```{r echo=T, warning=F, error=F, message=F}
#La modalidad que mas ocurre, de forma ordenada, por entidad es la siguiente:
crimet %>%
  group_by(entidad,modalidad) %>%
  select(entidad,modalidad,valu) %>%
  summarise(total_observaciones = sum(valu,NA, na.rm = TRUE)) %>%
  filter(total_observaciones==max(total_observaciones)) %>%
  arrange(desc(total_observaciones)) %>%
  kable()
```


&nbsp;

11.¿Cuál es la incidencia delictiva que más ocurre por entidad por año?


```{r echo=T, warning=F, error=F, message=F}
#La modalidad que mas ocurre, de forma ordenada, por entidad  por ano es la siguiente:
crimet %>%
  group_by(entidad,ano,modalidad) %>%
  select(entidad,ano,modalidad,valu) %>%
  summarise(total_observaciones = sum(valu,NA, na.rm = TRUE)) %>%
  filter(total_observaciones==max(total_observaciones)) %>%
  kable()
```


&nbsp;

12.¿Cuál es la entidad con mayor incidencia delictiva históricamente?

```{r echo=T, warning=F, error=F, message=F}
#La entidad con mayor incidencia delictiva historicamente es:
crimet %>%
  group_by(entidad,modalidad) %>%
  select(entidad,modalidad,valu) %>%
  summarise(total_observaciones = sum(valu,NA, na.rm = TRUE)) %>%
  filter(total_observaciones==max(total_observaciones)) %>%
  arrange(desc(total_observaciones)) %>%
  kable()
```

&nbsp;

13.¿Cuál es la entidad con menor incidencia delictiva por año?

```{r echo=T, warning=F, error=F, message=F}
#La entidad con menor incidencia delictiva por ano es:
crimet %>%
  group_by(ano,entidad) %>%
  select(ano,entidad,valu) %>%
  summarise(total_observaciones = sum(valu,NA, na.rm = TRUE)) %>%
  filter(total_observaciones==min(total_observaciones)) %>%
  arrange(total_observaciones) %>%
  kable()
```

&nbsp;

14.¿Cuántas observaciones hubo por año para cada tipo de incidencia delictiva en el país?

```{r echo=T, warning=F, error=F, message=F}
#Para cada tipo de incidencia delictiva por ano en el pais existieron las siguientes observaciones:
crimet %>%
  group_by(modalidad,ano) %>%
  select(modalidad,ano,valu) %>%
  summarise(total_observaciones = sum(valu,NA, na.rm = TRUE)) %>%
  kable()
```

&nbsp;

15.¿Cuántas observaciones hubo por año para cada tipo de incidencia delictiva por entidad?

```{r echo=T, warning=F, error=F, message=F}
#Para cada tipo de incidencia delictiva por ano por entidad existieron las siguientes observaciones:
crimet %>%
  group_by(ano,entidad,modalidad) %>%
  select(ano,entidad,modalidad,valu) %>%
  summarise(total_observaciones = sum(valu,NA, na.rm = TRUE)) %>%
  arrange(total_observaciones) %>%
  kable()
```


&nbsp;

16.¿Cuántas observaciones tienen asignaciones sin sentido entre modalidad-tipo? Por ejemplo: si el tipo es violación la modalidad debería ser delitos sexuales (violación)

```{r echo=T, warning=F, error=F, message=F}
#Las observaciones que tienen asignaciones sin sentido entre la modalidad-tipo, segun nuestro criterio son "OTROS DELITOS" - "RESTO DE LOS DELITOS OTROS" ya que es ambigua la relacion:
crimet %>%
  group_by(modalidad,tipo) %>%
  select(modalidad, tipo,valu) %>%
  summarise(total_observaciones = sum(valu,NA, na.rm = TRUE)) %>%
  arrange(total_observaciones) %>%
  kable()
```

&nbsp;

17.¿Existen entidades que no tengan registro de alguno de los tipos de incidencia delictiva?

```{r echo=T, warning=F, error=F, message=F}
#Las entidades que no tienen registro por tipo de incidencia son:
crimet %>%
  group_by(entidad,tipo) %>%
  select(entidad, tipo,valu) %>%
  summarise(total_observaciones = sum(valu,NA, na.rm = TRUE)) %>%
  arrange(total_observaciones) %>%
  head(3) %>%
  kable()
```

&nbsp;

18.¿Cuáles son las entidades con menor incidencia de cada tipo existente?

```{r echo=T, warning=F, error=F, message=F}
#Las entidades con menor incidencia de cada tipo son:
crimet %>%
  group_by(tipo,entidad) %>%
  select(tipo, entidad,valu) %>%
  summarise(total_observaciones = sum(valu,NA, na.rm = TRUE)) %>%
  filter(total_observaciones==min(total_observaciones)) %>%
  arrange(total_observaciones) %>%
  kable()
```

&nbsp;

19.¿Cuáles son las entidades con mayor incidencia de cada tipo existente?

```{r echo=T, warning=F, error=F, message=F}
#Las entidades con mayor incidencia de cada tipo existente son:
crimet %>%
  group_by(tipo,entidad) %>%
  select(tipo, entidad,valu) %>%
  summarise(total_observaciones = sum(valu,NA, na.rm = TRUE)) %>%
  filter(total_observaciones==max(total_observaciones)) %>%
  arrange(desc(total_observaciones)) %>%
  kable()
```

&nbsp;

20.¿Cuáles son las entidades que han aumentado al menos un 10% su incidencia en algún tipo de delito específico?
```{r echo=T, warning=F, error=F, message=F}
#Las entidades que han aumentado al menos un 10% su incidencia son:
crimet %>%
  group_by(tipo,entidad) %>%
  select(tipo, entidad,valu) %>%
  summarise(total_observaciones = sum(valu,NA, na.rm = TRUE)) %>%
  filter(total_observaciones==max(total_observaciones)) %>%
  arrange(desc(total_observaciones)) %>%
  kable()
```

&nbsp;

&nbsp;

&nbsp;

&nbsp;

&nbsp;

&nbsp;

&nbsp;